Inventaris van de archieven van de Nederlandse ambassade (1955-1974) en de consulaten (1866-1974) in Spanje
Nationaal Archief, Den Haag
- Ambassade Spanje, 1
  - Algemeen archief, 1.1
    - Economie, migratie, arbeid, 6
      - Economie, 6.1
        - Openbare geldmiddelen, 6.1.3
          - Stukken betreffende de Spaanse staatsbegrotingen voor de jaren 1966 - 1974., 187; 1 omslag
        - Goederen, 6.1.4
          - Stukken betreffende de buitenlandse handelsbetrekkingen van Spanje., 1956 - 1973; 188-199; 3 pakken, 8 omslagen en 1 stuk
            - Diverse landen.1956 - 1970, 188-191
              - 1956, 188; pak
              - 1958 - 1960, 189; pak
              - 1961 - 1965, 190; pak
              - 1968 - 1970, 191
            - België, 1965 - 1969, 192
            - Finland, 1967, 193; stuk
            - Frankrijk, 1965 - 1973, 194
            - Hongarije, 1970, 195
            - Indonesië, 1968, 196
            - Italië, 1965, 197
            - Japan, 1971 - 1973, 198
            - Zimbabwe, 1966 - 1967, 199
          - Stukken betreffende de onderhandelingen over het handelsverdrag tussen Nederland en Spanje en tussen de Benelux en Spanje., 1957 - 1964; 200-205; 4 pakken en 2 omslagen
            - Nederland.1957 - 1962, 200-201
              - 1957 - 1958, 200
              - 1959 - 1962, 201
            - Benelux.1959 - 1964, 202-205
              - 1959 - 1960, 202
              - 1961, 203
              - 1962, 204; omslag
              - 1963 - 1964, 205; omslag
          - Stukken betreffende de nationalisatie van ondernemingen in Spanje., 1959 - 1961; 206; 1 omslag
          - Stukken betreffende de instelling van jaarbeurscontingenten in Spanje en de redevoeringen van de Spaanse minister van Handel op de jaarbeurzen te Bilbao., 1959 - 1962; 207; 1 omslag
          - Stukken betreffende de aangelegenheden van de in- en uitvoer in Spanje., 1959 - 1974; 208-217; 4 pakken en 6 omslagen
            - In- en uitvoerpolitiek.1959 - 1962, 208-209
              - 1959, 208; pak
              - 1960 - 1962, 209; pak
            - Liberalisatie van goederen.1959 - 1966, 210-211
              - 1959 - 1964, 210
              - 1965 - 1966, 211
            - In- en uitvoerrechten en douanemaatregelen.1959 - 1974, 212-214
              - 1959 - 1964, 212; pak
              - 1966 - 1971, 213; pak
              - 1972 - 1974, 214
            - Afgifte van certificaten van oorsprong bij de invoer van producten in Spanje, 1960 - 1971, 215
            - Opheffing van de Spaanse antidumpingrechten bij de invoer van ijzer- en staalproducten, 1963 - 1973, 216
            - Opheffing van het Spaanse importdepot, 1969 - 1971, 217
          - Stukken betreffende de verkoop van onroerend goed aan buitenlanders in Spanje., 1960; 218; 1 omslag
        - Productie en consumptie, 6.1.5
          - Stukken betreffende de ontwikkelingen in de primaire en secundaire sector van Spanje., 1956 - 1974; 219-229; 6 pakken en 5 omslagen
            - Primaire sector.1956 - 1971, 219-223
              - Veeteelt, 1956 - 1959, 219; omslag
              - Land- en tuinbouw.1957 - 1971, 220-221
                - 1957 - 1959, 220
                - 1967 - 1971, 221
              - Mijnbouw.1966 - 1971, 222-223
                - Algemeen, 1966 - 1970, 222; omslag
                - Overtollig materiaal van de Nederlandse Staatsmijnen ten behoeve van Spanje, 1966 - 1971, 223; omslag
            - Secundaire sector.1960 - 1974, 224-228
              - Algemeen, 1960 - 1964, 224; omslag
              - Vliegtuigbouw.1966 - 1974, 225-227
                - Levering van vliegtuigen van de Nederlandse fabrikant Fokker aan Spanje, 1966 - 1974, 225
                - Deelname van Spanje in het Europese Airbus-project, 1970 - 1972, 226
                - Deelname van Spanje in het Europese Airbus-project, 1973 - 1974, 227
              - Aardolie, 1970 - 1974, 228
            - Visserij, 1967 - 1970, 229; omslag
          - Stukken betreffende de elektriciteitsproductie in Spanje., 1961; 230; 1 omslag
          - Stukken betreffende de visie van Spanje op de steun van Nederland en andere landen aan de scheepsbouw., 1967 - 1973; 231; 1 omslag
      - Migratie, arbeid, 6.2
        - Stukken betreffende de arbeidsaangelegenheden van Spanje., 1949 - 1974; 232-238; 1 pak en 6 omslagen
          - Stagiaire-overeenkomst tussen Nederland en Spanje, 1949 - 1955, 232
          - Werving van Spaanse arbeidskrachten in het buitenland.1961 - 1972, 233-235
            - Overeenkomst tussen Nederland en Spanje inzake de tewerkstelling van Spaanse werknemers, 1961 - 1965, 233
            - Bijeenkomst van de Gemengde Nederlands-Spaanse Commissie in Madrid van 30 juni - 3 juli 1970 in het kader van de werving van Spaanse arbeidskrachten voor Nederland, 1970, 234
            - Spaans Instituut voor Menselijke Ontwikkeling in Madrid in het kader de begeleiding van gastarbeiders in Europese landen, 1971 - 1972, 235
          - Arbeidsconflicten.1963 - 1974, 236-238
            - Problemen met Spaanse werknemers in Nederland.1963 - 1972, 236-237
              - Algemeen, 1963 - 1972, 236; pak
              - Arbeidsconflict met Spaanse mijnwerkers in Nederland, 1963 - 1964, 237
            - Diverse arbeidsonlusten in Spanje, 1970 - 1974, 238
        - Stukken betreffende de migratie van de Spaanse bevolking., 1952 - 1971; 239-240; 1 pak en 1 omslag
          - 1952 - 1964, 239; pak
          - 1965 - 1971, 240
    - Sociale aangelegenheden, 7
      - Stukken betreffende de maatschappelijke begeleiding van Nederlandse jongeren in Spanje., 1967 - 1968; 241; 1 omslag
    - Culturele aangelegenheden, onderwijs, sport, wetenschappen, voorlichting, 8
      - Stukken betreffende de culturele betrekkingen van Spanje met het buitenland., 1951 - 1974; 242-243; 2 omslagen
        - Diverse landen, 1952 - 1959, 242
        - Nederland, 1951 - 1974, 243
      - Stukken betreffende wetenschappelijke aangelegenheden., 1958 - 1975; 244-248; 5 omslagen
        - Ontwikkelingen inzake de kernenergie in Spanje.1958 - 1975, 244-246
          - Algemeen.1958 - 1967, 244-245
            - 1958 - 1962, 244
            - 1965 - 1967, 245
          - Plannen van Spanje tot het bouwen van nucleaire installaties en de deelname van Spanje aan besprekingen inzake de wettelijke aansprakelijkheid omtrent kernenergie, 1965 - 1975, 246
        - Plannen tot het vestigen van een Nederlands-Spaans sterrenkundig waarnemingsstation in Spanje, 1970 - 1972, 247
        - Plannen voor de oprichting van het Europees laboratorium voor moleculaire biologie, 1972, 248
      - Stukken betreffende onderwijsaangelegenheden., 1964 - 1972; 249-250; 2 omslagen
        - Subsidiëring van de Nederlandse school in Madrid, 1964 - 1972, 249
        - Studentenopstanden aan de universiteiten in Spanje, 1969 - 1970, 250
      - Stukken betreffende Spaanse radio-uitzendingen over Nederland en de Nederlandse radio-uitzendingen in Spanje in het Nederlands., 1966 - 1974; 251; 1 omslag
      - Stukken betreffende de regeling in Spanje voor de uitoefening van duikactiviteiten in de Spaanse wateren., 1970 - 1971; 252; 1 omslag
    - Staatkunde, landsverdediging, internationale organisaties, 9
      - Staatkunde, 9.1
        - Binnenlandse staatkunde, 9.1.1
          - Stukken betreffende verslagen van de dienstreizen van Nederlands ambassadepersoneel in Spanje naar diverse plaatsen in Spanje., 1949 - 1973; 253-255; 1 pak en 2 omslagen
            - Algemeen.1949 - 1973, 253-254
              - 1949 - 1964, 253
              - 1967 - 1973, 254; pak
            - Bezoeken van ambassadeur Cnoop Koopmans aan de consulaten, 1958 - 1960, 255
          - Stukken betreffende de perscensuur in Spanje., 1953 - 1968; 256-257; 2 omslagen
            - 1953 - 1955, 256
            - 1964 - 1968, 257
          - Stukken betreffende verkiezingen in Spanje., 1954 - 1963; 258; 1 omslag
          - Stukken betreffende de verhouding tussen de kerk en de staat in Spanje., 1954 - 1974; 259-262; 2 pakken en 2 omslagen
            - Algemeen.1960 - 1974, 259-260
              - 1960 - 1964, 259
              - 1965 - 1974, 260; pak
            - Protestantse kerk, 1954 - 1967, 261; pak
            - Jodendom, 1959 - 1967, 262
          - Stukken betreffende de vorming van regeringen in Spanje., 1954 - 1974; 263-264; 2 omslagen
            - 1954 - 1964, 263
            - 1973 - 1974, 264
          - Stukken betreffende politieke partijen en politieke ontwikkelingen in Spanje., 1954 - 1974; 265-267; 2 pakken en 1 omslag
            - 1954 - 1964, 265; pak
            - 1966 - 1970, 266
            - 1971 - 1974, 267; pak
          - Stukken betreffende de organisatie van de Spaanse ministeries., 1955 - 1974; 268-270; 3 omslagen
            - Diverse ministeries, 1969 - 1974, 268
            - Ministerie van Buitenlandse Zaken.1955 - 1974, 269-270
              - 1955 - 1958, 269
              - 1961 - 1974, 270
          - Stukken betreffende de totstandkoming van het Statuut van Tanger over de toekomst van de Tangerzone., 1956; 271; 1 omslag
          - Stukken betreffende rapportages over diverse staatkundige onderwerpen., 1956 - 1963; 272; 1 omslag
          - Stukken betreffende de vrijmetselarij in Spanje., 1959; 273; 1 omslag
          - Stukken betreffende de nationale herdenkingen in Spanje., 1959 - 1961; 274; 1 omslag
          - Stukken betreffende de belangstelling van de Spaanse pers voor de binnenlandse en buitenlandse politiek van Spanje., 1960 - 1961; 275; 1 omslag
          - Stukken betreffende de algemene politieke ontwikkelingen in Spanje., 1962 - 1968; 276-277; 2 omslagen
            - 1962 - 1965, 276
            - 1966 - 1968, 277
          - Stukken betreffende de oppositie tegen het Spaanse bewind en aversie tegen het Spaanse staatshoofd Franco., 1964 - 1974; 278-279; 2 omslagen
            - 1964 - 1967, 278
            - 1973 - 1974, 279
          - Stukken betreffende staatshoofden van Spanje., 1965 - 1974; 280-282; 3 omslagen
            - Franco, 1965 - 1974, 280
            - Arias Navarro, 1973 - 1974, 281
            - Carrero Blanco, 1973 - 1974, 282
          - Stukken betreffende jaarrapporten over Spanje over de jaren 1965 - 1967., 1966 - 1968; 283; 1 omslag
          - Stukken betreffende de herziening van de Grondwet van Spanje., 1967 - 1973; 284; 1 omslag
          - Stukken betreffende de politieke problematiek in Baskenland., 1970 - 1974; 285; 1 omslag
          - Stukken betreffende het communisme in Spanje., 1973; 286; 1 omslag
        - Buitenlandse betrekkingen, 9.1.2
          - Stukken betreffende de buitenlandse betrekkingen van Spanje., 1947 - 1975; 287-355; 8 pakken, 58 omslagen en 3 stukken
            - Diverse landen.1952 - 1974, 287-288
              - 1952 - 1963, 287
              - 1965 - 1974, 288
            - Argentinië.1955 - 1974, 289-290
              - 1955, 289
              - 1960 - 1974, 290
            - België, 1970 - 1973, 291
            - Bolivia, 1971 - 1972, 292
            - Brazilië.1956 - 1972, 293-294
              - 1956, 293
              - 1971 - 1972, 294
            - Chili, 1971 - 1973, 295
            - China, 1952 - 1957, 296
            - Colombia, 1947 - 1955, 297
            - Communistische landen, 1969 - 1974, 298
            - Costa Rica, 1971 - 1972, 299
            - Dominicaanse Republiek.1954 - 1973, 300-301
              - 1954, 300
              - 1971 - 1973, 301
            - Ecuador.1953 - 1973, 302-303
              - 1953, 302
              - 1971 - 1973, 303
            - Egypte, 1956 - 1960, 304
            - Equatoriaal-Guinea, 1967 - 1974, 305; pak
            - Ethiopië, 1962, 306
            - Filipijnen, 1953 - 1954, 307
            - Frankrijk.1952 - 1974, 308-309
              - 1952 - 1959, 308
              - 1960 - 1974, 309; pak
            - Griekenland.1954 - 1973, 310-311
              - 1954, 310
              - 1971 - 1973, 311
            - Guatemala, 1972, 312; stuk
            - Haïti, 1972, 313; stuk
            - Honduras, 1971 - 1974, 314
            - India.1956 - 1973, 315-316
              - 1956, 315
              - 1972 - 1973, 316
            - Indonesië, 1952 - 1956, 317
            - Irak.1952 - 1973, 318-319
              - 1952 - 1955, 318
              - 1972 - 1973, 319
            - Italië, 1965 - 1974, 320
            - Japan, 1971 - 1973, 321
            - Jordanië, 1974, 322; stuk
            - Libië, 1972 - 1974, 323
            - Luxemburg, 1970 - 1973, 324
            - Malta, 1971 - 1973, 325
            - Marokko.1952 - 1974, 326-328
              - 1952 - 1956, 326; pak
              - 1957 - 1963, 327
              - 1970 - 1974, 328
            - Mauritanië, 1973, 329
            - Mexico, 1971 - 1973, 330
            - Midden-Oosten, 1967 - 1974, 331
            - Nederland.1953 - 1974, 332-333
              - 1953 - 1956, 332
              - 1967 - 1974, 333; pak
            - Pakistan, 1972, 334
            - Panama, 1965 - 1973, 335
            - Paraguay, 1972 - 1973, 336
            - Peru, 1970 - 1973, 337
            - Portugal.1952 - 1974, 338-339
              - 1952 - 1957, 338
              - 1961 - 1974, 339
            - Saudi-Arabië, 1957, 340
            - Sovjet-Unie.1955 - 1973, 341-342
              - 1955 - 1957, 341
              - 1964 - 1973, 342
            - Turkije.1956 - 1973, 343-344
              - 1956 - 1959, 343
              - 1972 - 1973, 344
            - Uruguay, 1971 - 1972, 345
            - Vaticaanstad, 1953 - 1954, 346
            - Venezuela, 1973 - 1975, 347
            - Verenigd Koninkrijk (inclusief Gibraltar).1950 - 1972, 348-351
              - 1950 - 1964, 348
              - 1965 - 1967, 349; pak
              - 1968 - 1969, 350; pak
              - 1970 - 1972, 351; pak
            - Verenigde Staten, 1959 - 1974, 352; pak
            - West-Duitsland.1952 - 1970, 353-354
              - 1952 - 1958, 353
              - 1959 - 1970, 354
            - Zuid-Korea, 1973, 355
          - Brief aan de Nederlandse minister van Buitenlandse Zaken betreffende het plan van president De Gaulle van Frankrijk om een pact te vormen in het westelijk Middellandse Zeebekken tussen Frankrijk, Spanje, Italië, Marokko en Tunesië., 1959; 356; 1 stuk
          - Stukken betreffende de belangenbehartiging van Luxemburg door de Nederlandse Ambassade in Spanje., 1959 - 1972; 357-358; 2 omslagen
            - 1959 - 1960, 357
            - 1965 - 1972, 358
          - Stukken betreffende de onderlinge bezoeken van Spanje met diverse landen., 1964 - 1974; 359-363; 1 pak en 4 omslagen
            - Bezoeken van Nederlandse ministers en parlementsleden aan Spanje.1964 - 1974, 359-361
              - Diverse ministers, 1964 - 1970, 359
              - Minister van Buitenlandse Zaken, J. Luns, 1968 - 1969, 360
              - Parlementsleden, 1970 - 1974, 361
            - Bezoeken van Spaanse ministers aan Nederland, 1968 - 1972, 362; pak
            - Bezoeken van ministers van derde landen aan Spanje, 1966 - 1970, 363
      - Landsverdediging, 9.2
        - Stukken betreffende de plannen tot de vorming van een Middellandse Zee-pact en de deelname van Spanje hierin., 1949 - 1954; 364; 1 omslag
        - Stukken betreffende de Portugees-Spaanse besprekingen over de verdediging van het Iberische schiereiland., 1954; 365; 1 omslag
        - Stukken betreffende de aanleg van een militaire bases van de Verenigde Staten in Spanje., 1955 - 1956; 366; 1 omslag
        - Stukken betreffende de organisatie van de Spaanse strijdkrachten., 1958 - 1974; 367-368; 1 omslag en 1 stuk
          - Algemeen, 1972 - 1974, 367; omslag
          - Landmacht, 1958, 368
        - Stukken betreffende de bestrijding van terrorisme in Spanje., 1964 - 1972; 369; 1 omslag
        - Stukken betreffende de overvliegvergunningen voor Nederlandse militaire vliegtuigen in Spanje., 1965 - 1971; 370; 1 pak
        - Stukken betreffende het ongeval in Spanje met een Amerikaans vliegtuig met atoombommen aan boord., 1966; 371; 1 omslag
      - Internationale organisaties, 9.3
        - Stukken betreffende de Verenigde Naties (VN)., 1952 - 1974; 372-405; 6 pakken, 26 omslagen en 2 stukken
          - International Telecommunication Union (ITU).1952 - 1974, 372-373
            - 1952, 372; stuk
            - 1968 - 1974, 373
          - Toetreding van Spanje tot de VN, 1953 - 1957, 374
          - United Nations Educational, Scientific and Cultural Organization (UNESCO).1953 - 1973, 375-376
            - 1953 - 1956, 375
            - 1965 - 1973, 376
          - Food and Agriculture Organization (FAO).1953 - 1974, 377-378
            - 1953 - 1960, 377
            - 1965 - 1974, 378
          - Houding van Spanje in de VN met betrekking tot het conflict tussen Nederland en Indonesië over Nieuw-Guinea, 1956 - 1957, 379
          - Internationaal Gerechtshof.1956 - 1971, 380-384
            - Algemeen.1959 - 1970, 380-381
              - 1959 - 1963, 380
              - 1966 - 1970, 381
            - Commissie voor Internationaal Recht, 1956, 382
            - Hof van Arbitrage.1963 - 1971, 383-384
              - 1963, 383; stuk
              - 1966 - 1971, 384
          - International Labour Organization (ILO).1957 - 1974, 385-387
            - 1957 - 1960, 385
            - 1966 - 1971, 386; pak
            - 1972 - 1974, 387
          - United Nations International Children's Emergency Fund (UNICEF), 1958 - 1961, 388
          - Internationaal Monetair Fonds (IMF), 1958 - 1970, 389
          - Economic and Social Council (ECOSOC).1958 - 1971, 390-394
            - Algemeen.1958 - 1971, 390-391
              - 1958, 390
              - 1965 - 1971, 391
            - Economische Commissie voor Europa (ECE), 1959 - 1961, 392
            - Commissie voor de Rechten van de Mens, 1960, 393
            - Trustschapsraad, 1960 - 1965, 394
          - Zeerechtconferenties, 1960 - 1973, 395
          - Wereldbank, 1961 - 1962, 396
          - General Agreement on Tariffs and Trade (GATT).1963 - 1973, 397-399
            - 1963 - 1964, 397; pak
            - 1965 - 1970, 398
            - 1973, 399
          - Algemene Vergadering.1965 - 1974, 400-401
            - 1965 - 1969, 400; pak
            - 1970 - 1974, 401; pak
          - Dekolonisatiebesprekingen in de VN inzake de Spaanse Sahara in Noord-Afrika.1965 - 1974, 402-404
            - 1965 - 1970, 402
            - 1971 - 1972, 403
            - 1973 - 1974, 404; pak
          - United Nations Conference on Trade and Development (UNCTAD), 1967 - 1974, 405; pak
        - Stukken betreffende de verhouding tussen de Haagse Conferentie voor Internationaal Privaatrecht en de Raad van Europa., 1953 - 1957; 406; 1 omslag
        - Stukken betreffende de besprekingen op de Londense Conferentie over de samenwerking op defensiegebied in Europees verband., 1954; 407; 1 omslag
        - Stukken betreffende de Noord-Atlantische Verdragsorganisatie (NAVO)., 1955 - 1974; 408-409; 1 pak en 1 omslag
          - Algemeen, 1968 - 1974, 408; pak
          - Besprekingen over de toetreding van Spanje tot de NAVO, 1955 - 1959, 409
        - Stukken betreffende de Organisatie voor Economische Samenwerking en Ontwikkeling (OESO)., 1957 - 1960; 410; 1 omslag
        - Stukken betreffende de Europese Economische Gemeenschap (EEG)., 1957 - 1974; 411-429; 11 pakken, 7 omslagen en 1 stuk
          - Algemeen.1957 - 1974, 411-419
            - 1957 - 1958, 411; omslag
            - 1961 - 1962, 412
            - 1963 - 1965, 413; omslag
            - 1966 - 1968, 414
            - 1969 - 1970, 415
            - 1971, 416; omslag
            - 1972, 417
            - 1973, 418
            - 1974, 419; omslag
          - Bijeenkomsten van de handelspolitieke ambtenaren van de EEG-landen in Madrid.1959 - 1974, 420-426
            - 1959, 420; omslag
            - 1960, 421
            - 1961, 422
            - 1963 - 1964, 423; omslag
            - 1965 - 1971, 424
            - 1972 - 1973 juli, 425
            - 1973 aug. - 1974, 426
          - Onderhandelingen over het preferentieel handelsakkoord tussen Spanje en de EEG, 1969 - 1970, 427
          - Politieke eenwording van Europa, 1971, 428; stuk
          - Anti-Amerikaans optreden van de Nederlandse delegatie op de permanente conferentie van de Kamers van Koophandel van de EEG, 1972 - 1973, 429; omslag
        - Stukken betreffende de deelname van Spanje aan de bijeenkomsten van de Internationale Olijfolieraad., 1959 - 1974; 430-438; 8 pakken en 1 omslag
          - 1959 - 1964, 430
          - 1969 - 1970, 431
          - 1971, 432
          - 1972, 433
          - 1973 jan. - mei, 434
          - 1973 juni - dec., 435
          - 1974 jan. - mrt., 436; omslag
          - 1974 apr. - aug., 437
          - 1974 sep. - dec., 438
        - Stukken betreffende de deelname van Spanje aan de European Space Research Organization (ESRO)., 1962 - 1971; 439; 1 omslag
        - Stukken betreffende de Raad van Europa., 1965 - 1974; 440; 1 omslag
        - Stukken betreffende de internationale onderhandelingen over de oprichting van een intergouvernementele werkgroep voor de vliegtuigbouw door de Association Internationale des Constructeurs de Matériel Aérospatial (AICMA) te Parijs., 1967 - 1968; 441; 1 omslag
        - Stukken betreffende de plannen voor de vestiging van het Internationaal Instituut voor Technologie (IIT) in Maastricht., 1969; 442; 1 omslag
        - Stukken betreffende de deelname van Spanje aan de Conferentie voor Europese Veiligheid en Samenwerking (CEVS)., 1969 - 1973; 443; 1 omslag
        - Stukken betreffende de topconferentie van 9 en 10 september 1970 voor niet-gebonden landen in Lusaka., 444; 1 omslag
        - Stukken betreffende de European Free Trade Association (EFTA)., 1970 - 1974; 445; 1 omslag
  - Geheim archief, 1.2
    - Algemeen, 0
      - Agenda van ingekomen en uitgegane geheime stukken., 1954 - 1967; 446; 1 deel
      - Dossierinventarissen van het geheim archief van de Nederlandse Ambassade in Spanje over de periode 1955 - 1974., [1965 - 1974]; 447-448; 2 stukken
        - Periode 1955 - 1964, 1973, 447
        - Periode 1965 - 1974, [1965 - 1974], 448
    - Organisatie, 1
      - Stukken betreffende de inspectie van de Nederlandse Ambassade in Spanje door de inspecteur buitenlandse dienst., 1961 - 1962; 449; 1 omslag
    - Protocol, 2
      - Stukken betreffende de personeelsaangelegenheden bij de Nederlandse posten in Spanje., 1948 - 1964; 450; 1 omslag
      - Stukken betreffende de bezoeken van prins Bernhard aan Spanje., 1955 - 1968; 451-452; 2 omslagen
        - Uitnodiging van de Spaanse minister van Buitenlandse Zaken voor een bezoek aan Spanje, 1955, 451
        - Bezoek aan het Amerikaanse vliegkampschip Franklin D. Roosevelt in Barcelona, 1968, 452
    - Juridische aangelegenheden, 3
      - Stukken betreffende de arrestatie van een Nederlands televisieteam van de Katholieke Radio Omroep (KRO) in Spanje., 1965; 453; 1 omslag
    - Openbare orde, 4
      - Stukken betreffende het verlenen van consulaire bijstand aan Indonesiërs door de Nederlandse Ambassade in Spanje., 1952 - 1955; 454; 1 omslag
      - Codebericht aan het Nederlandse Ministerie van Buitenlandse Zaken over de Nederlands-Spaanse onderhandelingen over het afschaffen van visa voor Spanje., 1959; 455; 1 stuk
    - Verkeer en vervoer, 5
      - Stukken betreffende de luchtvaartaangelegenheden., 1950 - 1961; 456-457; 2 omslagen
        - Luchtvaartovereenkomst tussen Nederland en Spanje, 1950 - 1958, 456
        - Samenwerking van de Koninklijke Luchtvaartmaatschappij (KLM) met de Venezolaanse luchtvaartmaatschappij VIASA in verband met de vluchten op Spanje, 1961, 457
    - Economie, arbeid, 6
      - Stukken betreffende de werving van Spaanse arbeidskrachten voor Nederland., 1960; 458; 1 omslag
      - Stukken betreffende de economische betrekkingen van Spanje met Frankrijk., 1963; 459; 1 omslag